# 请教陈版，关于同一控制下的股权划转账务处理的问题。

提问人：墙 角的吉他 时间：2021-08-25 21:33:05
集集 团 公司公司 X 分别有两个全资子公司为：甲公司甲公司（注册资本 5000 万）乙公司乙公司（注册资本 6000 万）
同时，甲公司出资 250 万，与一集团外公司合资成立 A 公司公司，并占有A公司50%股权。
2021 年根据集集 团X 安排，甲公司甲公司拟将A公司50%股权无偿划转给乙公司乙公司，双方按 2020 年 12 月 31 日A公司审计后账面净资产 2000 万的50%，即 1000万进行交易。集团要求：交易中交易中，，甲、乙双方均不确确 认损 益益，， 该 方案已方案已 经获A 公司股公司股 东 会通会通 过 。
另，截止交易日，A公司尚有 2020 年利润 900 万未做分配（未出具利润分配方案），按集团要求，该部分利润归乙公司所有。
请问，在股权划转过程中，甲公司该如何进行账务处理？“双方均不确认损益”的处理思路是什么呢？
望陈版及各位大侠指教，谢谢~

回答人：chenyiwei
甲公司按照划出资产（长期股权投资）的账面价值依次冲减资本公积、盈余公积、未分配利润。
乙公司按照划入资产在甲公司的原账面价值入账，对应贷记资本公积。
集团公司个别报表层面按照上述金额借记“长期股权投资——乙公司”，贷记“长期股权投资——甲公司”。
上述各方均不确认损益，均按权益性交易原则处理。